臺灣士林地方法院民事簡易判決
                                    110年度士簡字第550號
原      告  林文杉  
訴訟代理人  吳新益  
被      告  唐美雲  
上列當事人間侵權行為損害賠償事件，於中華民國110年10月8日
言詞辯論終結，本院判決如下：
    主  文
原告之訴及假執行之聲請均駁回。
訴訟費用新臺幣柒仟捌佰伍拾元由原告負擔。
    事實及理由要領
一、原告起訴主張：被告於民國109 年8 月1日11時47分許，駕
    駛車牌號碼000-0000號自用小客車（下稱B 車），沿臺北市
    北投區大業路南向北第1車道左轉行駛時，有疏未注意車前
    狀況及車速過快之過失，適伊騎乘車牌號碼000-0000號普通
    重型機車（下稱B 車），沿臺北市北投區中央北路1段北向
    南人行車道行駛至上址肇事地點右轉時，被告駕駛之B車右
    側車身與伊騎乘之A車左側車身發生碰撞，伊因而人車倒地
    ，並受有左側後胸壁挫傷、硬腦膜下出血、腦部外傷併做硬
    膜下出血、左無名指撕裂傷及左胸挫傷等傷害。被告上開不
    法侵害伊身體權之行為，致伊精神上受有莫大痛苦。為此，
    爰依侵權行為法律關係提起本件訴訟等語，並聲明：被告應
    給付原告新臺幣（下同）45萬元，及自民國109年8月1日起
    至清償日止，按年息百分之5計算之利息；及願供擔保請准
    宣告假執行。
二、被告則以：本件交通事故發生當時，伊係駕駛B車綠燈左轉
    ，原告騎乘之A車當時路口是紅燈，那邊不應該有機車出現
    ，即使有也應該是與伊一起左轉的機車，且原告撞到的是B
    車後方，伊無法注意到車後的情形，本件如果伊撞到原告，
    原告應該是往右邊倒，但是事發當下原告是往左邊倒等語資
    為抗辯；並聲明：原告之訴及假執行之聲請均駁回。
三、得心證之理由：
（一）按當事人主張有利於己之事實者，就其事實有舉證之責任
      ，民事訴訟法第277 條前段有明文規定。復按因故意或過
      失，不法侵害他人之權利者，負損害賠償責任。不法侵害
      他人之身體、健康、名譽、自由、信用、隱私、貞操，或
      不法侵害其他人格法益而情節重大者，被害人雖非財產上
      之損害，亦得請求賠償相當之金額。民法第184 條第1 項
      前段、第195 條第1 項前段亦分別定有明文。申言之，侵
      權行為之成立，應具備加害行為、侵害權利、行為不法、
      致生損害、相當因果關係、行為人具責任能力及行為人須
      有故意或過失等要件，若任一要件有所欠缺，即無侵權行
      為責任之可言，且原告應就上開要件負舉證責任。
（二）本件原告主張被告於上開時、地駕駛B車與伊所騎乘之A車
      發生碰撞，伊因而人車倒地而受傷之事實，業據提出道路
      交通事故當事人登記聯單、道路交通事故現場圖、現場照
      片、道路交通事故分析研判表、估價單、醫療費用收據、
      診斷證明書及診斷證明等件為證，並經本院依職權向臺北
      市政府警察局交通警察大隊調取道路交通事故分析研判表
　　　、道路交通事故現場圖、道路交通事故補充資料表、道路
      交通事故談話紀錄表、道路交通事故調查報告表（一）及
      （二)、道路交通事故現場圖、道路交通事故當事人登記
      聯單及現場照片等件在卷，被告對A、B兩車有發生碰撞不
      爭執，故被告駕駛B車與原告騎乘之A車確有發生碰撞此一
      事實，首堪信為真實。至原告主張被告就本件交通事故有
      過失，致其受有前開傷勢，應負損害賠償責任等情。為被
      告所否認，並以前揭情詞置辯，揆之首揭規定，自應由原
      告就被告於本件交通事故中有過失乙節負舉證之責。
（三）本件原告主張被告被告於本件交通事故有過失乙節，固提
      出道路交通事故當事人登記聯單、道路交通事故現場圖、
      現場照片、道路交通事故分析研判表、估價單、醫療費用
      收據、診斷證明書及診斷證明等件。惟原告提出之上開事
      證，僅能證明A、B兩車卻於上開時、地發碰撞，其因而受
      有前揭傷勢並有支出醫療費用，尚無從證明本件交通事故
      係肇因於被告之過失所致。況就本件交通事故，經原告聲
      請本院送臺北市交通事件裁決所鑑定，認被告騎乘普通重
      型機車行駛人行道暨紅燈右轉係屬一般違規事項；其鑑定
      意見認：「一、林文杉(即原告）騎乘MWW-7970普通重型
      機車（A車)：起駛前未讓行進中之車輛先行。（依影像）
      ，為肇事原因。二、唐美雲（即被告）駕駛AXK-2768號自
      小客車，無肇事因素。」等語（見本院卷第119頁），有
      臺北市交通事件裁決所110年7月7日北市裁鑑字第0000000
      034號函暨所附附件在卷可按，而卷附道路交通事故初步
      分析研判表亦認：「A車MWW-7970普通重型機車(即原告）
      :起駛前，不讓行進中之車輛先行暨行駛人行道（依行車
      影像紀錄器畫面)；B車AXK-2768號自用小客車r（即被告
      ）尚未發現肇事因素。」等語（見本院卷第56頁），亦為
      相類似認定。基上事證，足認本件交通事故係因原告騎乘
      A車有起駛前未讓行進中之車輛先行之過失所致，而被告
      駕駛B車並無過失。原告主張本件交通事故係因被告有疏
      未注意車前狀況及車速過快之過失所致，並應負侵權行為
      賠償責任云云，舉證不足，且與上開事證不符，為不可採
      。
四、綜上所述，本件依原告提出之全部事證，尚不足證明其主張
    被告有過失不法侵害其身體權之事實為真實。從而，原告請
    求被告賠償45萬元，及自民國109年8月1日起至清償日止，
    按年息百分之5計算之利息，為無理由，應予駁回。原告之
    訴既經駁回，其假執行之聲請即失所附麗，應併駁回，併此
    敘
    明。
五、本件事證已臻明確，兩造其餘攻擊防禦方法及未經本院援用
    之證據，核與判決之結果不生影響，爰不一一論駁，併此敘
    明。
六、本件係就民事訴訟法第427 條第1 項適用簡易程序所為原告
    敗訴之判決，並依職權確定訴訟費用額為7,850 元（含第一
    審裁判費4,850元及行車事故鑑定費3,000元），應由原告負
    擔。
中    華    民    國   110    年    10     月   15    日
                  士林簡易庭法  官  張明儀
以上正本係照原本作成。
如不服本判決，應於送達後20日內，向本院提出上訴狀並表明上
訴理由，如於本判決宣示後送達前提起上訴者，應於判決送達後
20日內補提上訴理由書（須附繕本）。
中    華    民    國   110    年    10     月   15    日
                            書記官  劉彥婷